最高法院刑事判決　　　　　　　　　 110年度台上字第5786號
上　訴　人　楊鳳珍
 
選任辯護人　盧國勳律師
　　　　　　陳建文律師
上　訴　人　楊鳳蘭
 
 
選任辯護人　曾琴稜律師
上　訴　人　許哲誠
 
 
選任辯護人　趙元昊律師
上列上訴人等因違反毒品危害防制條例案件，不服臺灣高等法院
中華民國110年4月29日第二審判決（109 年度上訴字第2316號，
起訴案號：臺灣新北地方檢察署107年度偵字第26724、28917 號
），提起上訴，本院判決如下：
    主  文
上訴駁回。
    理  由
壹、原判決附表（下稱附表）一、二部分：
一、按刑事訴訟法第377 條規定，上訴於第三審法院，非以判決
    違背法令為理由，不得為之。是提起第三審上訴，應以原判
    決違背法令為理由，係屬法定要件。如果上訴理由書狀並未
    依據卷內訴訟資料，具體指摘原判決不適用何種法則或如何
    適用不當，或所指摘原判決違法情事，顯與法律規定得為第
    三審上訴理由之違法情形，不相適合時，均應認其上訴為違
    背法律上之程式，予以駁回。
二、本件原審審理結果，認為上訴人楊鳳珍、楊鳳蘭、許哲誠分
    別有如附表一、二所載販賣甲基安非他命各犯行明確，經比
    較新舊法，因而維持第一審論處楊鳳珍犯附表一、二所示行
    為時販賣第二級毒品共18罪刑（附表一編號2至4、6 至11、
    附表二編號1至7、9、10）、行為時共同販賣第二級毒品共3
    罪刑（附表一編號1、5、附表二編號8 ），及變更檢察官所
    引起訴法條，論處許哲誠犯附表一編號1、5所載行為時共同
    販賣第二級毒品共2罪刑，與楊鳳蘭犯附表二編號8所示行為
    時共同販賣第二級毒品罪刑，暨諭知相關沒收、追徵價額之
    判決，駁回楊鳳珍此部分及楊鳳蘭、許哲誠之上訴，已載敘
    其調查、取捨證據之結果及憑以認定犯罪事實之心證理由，
    並就楊鳳珍、楊鳳蘭、許哲誠否認犯行之供詞及所辯各語認
    非可採，予以論述及指駁。
三、原判決認定楊鳳珍、楊鳳蘭、許哲誠前揭犯行，係綜合楊鳳
    珍於偵查中及第一審坦承犯行及其他供述、楊鳳蘭、許哲誠
    之部分供述，證人吳惠民、管柄瑄（以上2 人為購毒者）之
    證言，相關通訊監察錄音譯文，扣案之行動電話，及案內其
    他證據資料，相互勾稽，憑為判斷。依據楊鳳珍於偵查中已
    坦承販毒係為貼補家用等語，說明楊鳳珍何以就上開各販賣
    毒品行為，均有營利之意圖，而以附表一、二所載方式、價
    格販售甲基安非他命與吳惠民、管柄瑄。並就吳惠民、管柄
    瑄循交易習慣透過電話以暗語聯絡後而為交毒取款，及楊鳳
    蘭於附表二編號8、許哲誠於附表一編號1、5 所載時、地，
    承楊鳳珍之指示送交毒品與購毒者，如何與相關通訊監察錄
    音譯文內容相合等節，逐一剖析敘明其理由及所憑。所為論
    列說明，與毒品交易聯絡內容常依交易習慣進而隱諱避談具
    體細節之常情無違。又佐以楊鳳蘭於警詢及偵查時坦承依楊
    鳳珍指示與管柄瑄見面，許哲誠供認附表一編號1 之交易係
    以衛生紙包裹等語，暨綜合卷內事證，如何足認楊鳳蘭、許
    哲誠知悉楊鳳珍囑咐轉交之物為毒品甲基安非他命，猶分別
    於附表二編號8、與附表一編號1、5 所載時、地，代為出面
    交付予管柄瑄、吳惠民，何以認定許哲誠與楊鳳珍具有販賣
    第二級毒品之犯意聯絡，已載敘其理由綦詳。復本於證據取
    捨之職權行使，就楊鳳珍、管柄瑄關於楊鳳蘭有無持交毒品
    等節所為前後互有參差、矛盾之說詞，何以採納其中一部，
    而捨棄其他不相容證言之理由，業已論述明確。所為論斷說
    明，並不違背經驗法則與論理法則。要無採證違法、理由不
    備、欠缺補強證據之違誤。稽之案內事證，楊鳳蘭於警詢時
    坦承於附表二編號8 所載時、地與管柄瑄見面，並於偵查中
    檢視管柄瑄之相片資料後供認去找這位等語，則原判決理由
    欄貳、三、㈥引用上開證據而論述楊鳳蘭否認犯行之辯詞不
    足採信，核無違誤。楊鳳珍上訴意旨擷取吳惠民、管柄瑄部
    分證言，或執片段通訊監察錄音譯文內容，指摘原判決違法
    ；楊鳳蘭上訴意旨係執楊鳳珍、管柄瑄部分證述為利己證據
    ，或以原判決引用楊鳳蘭於偵查中之供述有誤、欠缺證據證
    明其為楊鳳珍補送毒品；許哲誠上訴意旨以原判決未說明其
    與楊鳳珍如何有販毒之犯意聯絡，且僅以許哲誠表示知悉這
    是重罪，即臆測許哲誠犯罪等語而為指摘，顯係就同一事項
    ，任以自己說詞，持不同評價而為爭執，或割裂證據為利己
    之主張，或就原判決已論斷說明事項，重為爭辯，均非適法
    之上訴第三審理由。再楊鳳珍於第一審證述：「…我說『車
    上有個東西是用衛生紙包著，你幫我拿去放吳惠民的摩托車
    好不好』這樣。」且楊鳳珍與吳惠民於民國107年4月18日晚
    間20時20分27秒之通訊監察錄音譯文記載，楊鳳珍稱：「你
    有沒有看到衛生紙啊？」是楊鳳珍以衛生紙包裹毒品，委請
    許哲誠代送，並非僅憑許哲誠之供述為證。許哲誠上訴意旨
    漫以本件無證據證明毒品係以衛生紙包裝，及楊鳳珍未提及
    以衛生紙包裹毒品等詞，原判決有證據上理由矛盾、未調查
    證據即認定事實等違誤，顯非依據卷內事證而為指摘，難謂
    適法。
四、當事人、辯護人聲請調查之證據，法院認為不必要者，得依
    刑事訴訟法第163條之2第1 項規定以裁定駁回之，或於判決
    理由予以說明。待證事實已臻明確無再調查之必要者、或同
    一證據再行聲請者，應認為無必要，亦為同條第2項第3款、
    第4 款所明定。本件原判決綜合卷內證據資料，已足為許哲
    誠確有附表一編號1、5所示犯行之認定，並就許哲誠聲請再
    為傳喚楊鳳珍作證一節，敘明無調查之必要，而予駁回之理
    由。該部分既欠缺調查之必要性，且楊鳳珍已於第一審審判
    期日到庭作證，經其辯護人詰問完備，原審未另為無益之調
    查，即無違法可言。許哲誠上訴意旨仍憑己見，執以指摘原
    審法院未予調查等語，並非合法之上訴第三審理由。
五、綜合前旨及楊鳳珍、楊鳳蘭、許哲誠其他上訴意旨，無非係
    置原判決所為明白論斷於不顧，仍持已為原判決指駁之陳詞
    再事爭執，或對於事實審法院取捨證據與自由判斷證據證明
    力之職權行使，徒以自己之說詞，任意指為違法，或單純為
    事實上枝節之爭辯，要與法律規定得為第三審上訴理由之違
    法情形，不相適合。此部分上訴違背法律上之程式，應予駁
    回。
貳、附表三部分：
一、查第三審上訴書狀，應敘述上訴之理由，其未敘述者，得於
    提起上訴後20日內補提理由書於原審法院，已逾上述期間，
    而於第三審法院未判決前仍未提出上訴理由書狀者，第三審
    法院應以判決駁回之，刑事訴訟法第382條第1項、第395 條
    後段規定甚明。
二、本件楊鳳珍不服原審判決，於110年5月28日提起上訴，關於
    附表三所載販賣第二級毒品部分，並未敘述理由，迄今逾期
    已久，於本院未判決前仍未提出，依上開規定，其此部分上
    訴自非合法，應予駁回。
據上論結，應依刑事訴訟法第395條，判決如主文。
中    華    民    國   110    年    11    月    24    日
                  刑事第六庭審判長法  官  許  錦  印  
                                  法  官  何  信  慶  
                                  法  官  朱  瑞  娟  
                                  法  官  劉  興  浪  
                                  法  官  高  玉  舜  
本件正本證明與原本無異
                                  書記官
中    華    民    國   110    年    11    月    29    日